【裁判字號】    95,簡上,522
【裁判日期】    951228
【裁判案由】    毀損
【裁判全文】
臺灣桃園地方法院刑事判決             95年度簡上字第522號
上  訴  人  臺灣桃園地方法院檢察署檢察官
上  訴  人
即  被  告  乙○○
                    樓
上列上訴人因被告毀損案件，不服本院中華民國95年10月12日所
為95年度桃簡字第2498號第一審刑事簡易判決（檢察官聲請簡易
判決處刑書案號：95年度偵字第17571 號），提起上訴，本院管
轄之第二審合議庭判決如下：
    主  文
原判決撤銷。
乙○○致令他人之重型機車前後輪胎不堪用，足以生損害於他人
，處拘役拾日，如易科罰金，以新臺幣壹仟元折算壹日。
    事  實
一、乙○○與甲○○因社區畸零地使用方式意見不同而有糾紛，
    致心生不滿，竟基於毀損之故意，先於民國95年7 月13日晚
    間10時許，在桃園縣桃園市○○路390 號前，持拾獲鐵釘，
    刺入甲○○所有車牌號碼LKZ-505 號重型機車（登記於張粧
    棋名下，實際係甲○○所有、使用）前輪胎，致令該車前輪
    胎不堪使用，足以生損害於他人；復接續於同年月14日凌晨
    1 時許，在上址，再持拾獲鐵釘，刺入上開機車後輪胎，致
    令該車後輪胎不堪使用，足以生損害於他人。嗣經甲○○調
    閱監視錄影帶，始悉上情。
二、案經甲○○訴由桃園縣政府警察局桃園分局報告臺灣桃園地
    方法院檢察署檢察官偵查後聲請以簡易判決處刑。
    理  由
一、訊據上訴人即被告乙○○於本院審理時固坦承有持鐵釘刺入
    上開機車之事實，惟矢口否認有致令上開機車前後輪胎均不
    堪使用之犯行，辯稱：伊只有刺1 個輪子云云。惟查：
  (一)車牌號碼LKZ-505 號重型機車之前後輪胎確均有刺入1 根鐵
    釘，有儲存有2 個照片檔案之光碟1 張可佐，又該照片檔案
    經本院當庭勘驗結果：上開機車前後輪確均各刺入1 根鐵釘
    （見本院95年12月14日審判筆錄第7 頁）。另經本院當庭勘
    驗監視錄影光碟（即儲存上址於95年7 月14日凌晨1 時許監
    視畫面之光碟），勘驗結果：被告行至告訴人所停放之機車
    後輪處蹲下，停留約2 、3 秒，即朝監視畫面下方離去等情
    （見本院同日審判筆錄第7 頁）。
  (二)證人兼告訴人甲○○於本院審理時已明確證稱：伊所有上開
    機車停放在桃園市○○路390 號前遭被告刺破前後輪胎，伊
    當時雖然沒有看到，但監視器有拍攝到，上開機車前後2 個
    輪胎均被刺破，刺破後輪胎在95年7 月14日凌晨1 時許，刺
    破前輪胎是在前1 天晚間10時許等語（見本院同日審判筆錄
    第6 頁）。另被告於警詢中供承：伊拿了地上撿到的2 根鐵
    釘走到甲○○上開機車旁，以鐵釘插入該機車的輪胎方式共
    破壞前及後2 個輪胎，伊知道共損壞甲○○機車前及後2 個
    輪胎等語（見偵查卷第4 頁）；於檢察官訊問時供承：有在
    桃園縣桃園市○○路390 號前毀損上開機車前後輪胎等語（
    見偵查卷第13頁）。查證人甲○○上開證詞，具體明確，經
    具結以擔保之真實性及憑信性，且所述復有上開光碟及本院
    當庭勘驗結果可佐，亦核與被告上開自白相符，其證詞應可
    採信。
  (三)雖被告以前詞置辯，惟其於本院審理時先辯稱：伊只有拿鐵
    釘刺上開機車前輪云云（見本院同日審判筆錄第5 頁）；復
    改稱：伊只有拿鐵釘刺上開機車後輪云云（見本院同日審判
    筆錄第6 頁），是被告就其所辯情形，或稱刺前輪，或稱刺
    後輪，前後所辯不一，已難採信；另參酌被告於警詢及檢察
    官訊問時均自白本件犯行，是其所辯，顯係卸責之詞，不足
    採信。
  (四)至被告雖於刑事聲明上訴狀內聲請傳喚證人江玉輝，惟並未
    明確載明該證人詳細地址（僅記載「桃園市○○街133 巷」
    ），本院自無從傳喚，而被告聲請傳喚該證人無非係為證明
    未能與告訴人達成和解之緣由，惟被告是否能與告訴人達成
    和解，充其量僅涉及犯後態度，與其本件犯罪事實本即無涉
    ，況本件事證已明，上開證人自無傳喚之必要。
  (五)本件事證明確，被告犯行洵堪認定，應依法論科。
二、核被告乙○○所為，係犯刑法第354 條之毀損罪。被告先後
    持拾得鐵釘分別刺入上開機車前後輪胎而致令上開輪胎不堪
    用等行為，各行為之獨立性極為薄弱，在時間差距上，難以
    強行分開，應視為數個舉動之接續施行，合為包括之一行為
    予以評價，而屬接續犯，為包括之一罪。至公訴意旨另以：
    被告於95年7 月14日凌晨1 時許，在上址，尚有拾獲鐵釘刺
    入甲○○上開機車前輪胎云云，惟如前所述，被告於95 年7
    月14日凌晨1 時許僅係拾獲鐵釘刺入甲○○上開機車後輪胎
    ，是該時並無刺上開機車前輪胎犯行（被告拾獲鐵釘刺入甲
    ○○上開機車前輪胎係於95年7 月13日晚間10時許），公訴
    意旨此部分所指，尚屬不能證明，本應為無罪之諭知，惟公
    訴意旨認此部分與前揭論罪科刑部分，有一罪關係，爰不另
    為無罪之諭知。又被告於95年7 月13日晚間10時許拾獲鐵釘
    刺入上開機車前輪胎犯行與公訴人起訴而經本院論罪科刑部
    分（即於95年7 月14日凌晨1 時許持拾獲鐵釘刺入上開機車
    後輪胎犯行），有接續犯實質上一罪關係，自為起訴效力所
    及，本院自應審酌。原審認被告犯行事證明確予以論罪科刑
    ，固非無據，惟本件被告係先於95年7 月13日晚間10時許，
    持拾獲鐵釘刺入上開機車前輪胎，復接續於同年月14日凌晨
    1 時許，再持拾獲鐵釘刺入甲○○所有上開機車後輪胎，原
    審誤認被告係於同年月14日凌晨1 時許持拾獲之鐵釘，刺入
    上開機車前後輪胎，尚有違誤。至檢察官循告訴人請求上訴
    主張：被告毫無悔意，迄今分文未賠，原判決有輕判之嫌云
    云，被告上訴主張：告訴人索賠過高，被告坦白犯行，而年
    事已高，收入不豐，原判決量刑過重云云，按法官於有罪判
    決中，究應如何量處罪刑，均為實體法賦予審理法官裁量之
    刑罰權事項，法官行使此項裁量權，自得依據個案情節，參
    諸刑法第57條所定各款犯罪情狀之規定，於該法定刑度範圍
    內，基於合義務性之裁量，量處被告罪刑。質言之，法官為
    此量刑之裁量權時，除不得逾越法定刑或法定要件外，尚應
    符合法規範之體系及目的，遵守一般有效之經驗及論理法則
    等法原則，亦即應兼顧裁量之外部及內部性，如非顯然有裁
    量逾越或裁量濫用之違法情事，自不得任意指摘為違法，此
    亦為最高法院歷年多起判例所宣示之原則（參見最高法院80
    年臺非字第473 號、75年臺上字第7033號、72年臺上字第
    6696 號 、72年臺上字第3647號等判例意旨參照），查原審
    已審酌被告之素行、動機、目的、手段、品行、智識程度、
    犯罪所生損害及犯後態度等一切情狀而判處被告拘役30日，
    量刑尚屬妥適，檢察官及被告均未指出關於原審量刑有裁量
    逾越或裁量濫用之明顯違法情事，其上訴即均無理由，惟原
    判決既有上開違誤之處，仍屬無可維持，自應由本院將原審
    判決予以撤銷改判，以期適法。爰審酌被告僅因社區畸零地
    使用方式與告訴人意見不同，竟持鐵釘刺入告訴人機車前後
    輪胎、其犯罪目的、動機、對告訴人所造成損害程度，迄今
    尚未與告訴人達成民事和解及素行、被告犯後僅坦承部分犯
    行之態度等一切情狀，故量處如主文第2 項所示之刑，並諭
    知易科罰金之折算標準，以資懲儆。
三、據上論斷，應依刑事訴訟法第455 條之1 第1 項、第3 項、
    、第369 條第1 項前段、第364 條、第299 條第1 項前段，
    刑法第354 條、第41條第1 項前段，刑法施行法第1 條之1
    第1 項、第2 項前段，判決如主文。
本案經檢察官嵇珮晶到庭執行職務
中    華    民    國    95    年    12    月    28    日
                  刑事第二庭審判長法  官  徐培元
                                  法  官  林蕙芳
                                  法  官  鄭吉雄
以上正本證明與原本無異。
不得上訴。
                                  書記官  謝至菁
中    華    民    國    95    年    12    月    28    日
附錄法條：
中華民國刑法第354條
（毀損器物罪）
毀棄、損壞前2 條以外之他人之物或致令不堪用，足以生損害於
公眾或他人者，處2 年以下有期徒刑、拘役或5 百元以下罰金。
刑法施行法第1條之1：
中華民國94年1 月7 日刑法修正施行後，刑法分則編所定罰金之
貨幣單位為新臺幣。
94年1 月7 日刑法修正時，刑法分則編未修正之條文定有罰金者
，自94年1 月7 日刑法修正施行後，就其所定數額提高為30倍。
但72年6 月26日至94年1 月7 日新增或修正之條文，就其所定數
額提高為3倍。


司法院資訊處製作；財團法人民間司法改革基金會備份。
